---
title: "Tarea 1"
author: "María Noel Blanco"
date: "11 de abril de 2018"
output: pdf_document
---
```{r setup, include = FALSE}
knitr::opts_chunk$set(echo = TRUE, fig.pos = 'h', out.extra = '')
```


```{r, echo=FALSE, message=FALSE, warning= FALSE}
library(ggplot2)
library(gapminder)
```



## EJERCICIO 1



```{r, echo=FALSE}
nota1= " Gráfico que muetra como ha cambiado la esperanza de vida de cada continente, a través de los años. La misma ha aumentado considerablemente en todos los continentes, a pesar de las claras diferencias entre los menos desarrollados (ej.África) y los de primer mundo (ej.Europa)."
```

\fbox{\begin{minipage}{48em}
Cambié el chunck inicial para que te salgan las etiquetas de la figures y removi Fig1 etc de tus captions porque lo bueno es que se pone automaáticamente.
A su vez en las subsecciones hay que dejar un espacio entre los numerales y el nombre de la seccioón para que salga bien cuando compilo
\end{minipage}}

```{r, echo=TRUE, fig.cap= nota1}
 ggplot(gapminder, aes(year, lifeExp, colour= continent)) +
 geom_point()+
 geom_smooth(method= "lm", se= FALSE) +
 labs(x="Años",y="Esperanza de vida", colour="Continente")

```


\fbox{\begin{minipage}{48em}
 Bien
\end{minipage}}


## Ejercicio 2

```{r, echo=TRUE}
 ggplot(gapminder, aes(year, lifeExp, colour= continent)) +
 geom_smooth(method= "lm", se= FALSE) +
 labs(x="Años",y="Esperanza de vida en años", colour="Continente")

```


Al omitir el geom_point desaparece el gráfico de dispersión y dejan de ser considerados los puntos. Como el geom_smooth aún sigue en el código, grafica las rectas de regresión que se ajustan a cada continente.

\fbox{\begin{minipage}{48em}
Ver solución acalra un poco más la idea
\end{minipage}}

## Ejercicio 3

```{r, echo = TRUE}
ggplot(gapminder, aes(gdpPercap, lifeExp, colour = continent)) +
    geom_point(alpha=1/3) +
  labs(x = "PBI per cápita US$", y="Esperanza de vida en años", colour="Continente")
```


En el gráfico se ve las notorias diferencias entre algunos continentes. Por ejemplo Europa llega a los PBI más elevados y su esperanza de vida no disminuye de 60 años, mientras que en África muy pocos puntos superan los 60 años de esperanza de vida y el PBI per cápita es, en su mayoría, bajo.
También es interesante observar los puntos "raros" que se ven en Asia. Salen totalmente de lo común. Hay PBI extremadamente altos, en comparación a los demás continentes.

\fbox{\begin{minipage}{48em}
En este caso es más claro si usamos `facet\_wrap` para ver los distintos continentes ya que este no es unicamente un problema de sobreploteo sino que hay que diferenciar los distintos continentes. Mirá la solución.
\end{minipage}}

## Ejercicio 4

```{r, echo=FALSE}
nota2= " Evolución del PBI (entre 1950 y 2000) de los diferentes continentes, coloreado por países. Se puede observar como la curva es creciente en la mayoría de los países de Europa, oceanía y Asia; mientras que en África y América no se ve una mejora marcada, sino más bien aislada, en algunos países."
```

```{r, echo = TRUE, fig.cap=nota2}
ggplot(gapminder, aes(year, gdpPercap, by=country, colour=country)) +
  geom_line(show.legend=FALSE)+
  facet_wrap(~continent)+
  scale_color_manual(values = country_colors)+
  labs(x="Años", y="PBI per cápita US$")
```

\fbox{\begin{minipage}{48em}
Bien, en este caso no es necesario colorear por continente ya que el facet diferencia bien cada continente. El color no está mal pero no simplifica la visualización.
\end{minipage}}

## Ejercicio 5

```{r, echo = TRUE}
ggplot(gapminder, aes(continent, lifeExp, colour=continent))+
  geom_point(alpha=0.5)+
  labs(x=NULL, y="Esperanza de vida en años", colour="Continente")
```

El gráfico muestra la esperanza de vida en años de cada país agrupados por continente. Se ve claramente como los continentes con países más desarrollados presentan la esperanza de vida alta en relación a los subdesarrollados (América, África y Asia). Sin embargo, dentro de cada continente hay desigualdades, sobre todo en los tres antes mencionados; donde se aprecia grandes diferencias entre los países.
África es el continente que tiene, en promedio, la esperanza de vida más baja, mientras que Asia es el más disperso pues la esperanza de vida va desde casi 30 años hasta pasados los 80. Oceanía es el que tiene mejores valores del indicador y más parejos.


\fbox{\begin{minipage}{48em}
En este caso se podría usar un gráfico de cajas que muestra la distribución de la esperanza de vida en años para cada continente. Incluir fig.cap para quede numerada la figura
\end{minipage}}


\fbox{\begin{minipage}{48em}
Buen trabajo, PUNTOS:90/100
\end{minipage}}